# 请教版主，合并产生的递延所得税负债是否能或应与这家公司自身的递延所得税资产抵消？

提问人：lisazhong 时间：2017-04-08 20:42:46
请教版主，合并评估增值产生的递延所得税负债是否能或应与合并进来的这家公司自身的递延所得税资产抵消？
我理解合并产生的DTL是确认在购买方合并报表账面上，DTA是被购买方自己账面上的DTA，两者不是同一纳税主体，DTA和DTL不能互相抵消。
谢谢！

回答人：chenyiwei
首先要明确：被收购方自身原有的DTA是不会直接转到收购方的合并报表层面来的。其次，如果DTA是在被收购后新产生的被收购方DTA，则理论上在合并报表层面是可以与当初购买日形成的资产、负债评估调账相关DTL抵销后按净额列示的，但实际操作中这样做很少见。

提问人：lisazhong 时间：2017-04-09 15:23:22
谢谢回答。您的意思是，被收购方原有的DTA不能抵消；收购后新产生的DTA，理论上可以抵消？
但我还不理解您说被收购方自身原有的DTA不会直接转到收购方的合并报表层面；收购方的合并报表不是天然的包括了被收购方的数字吗？

回答人：chenyiwei
被收购方的DTA、DTL和商誉都不会直接体现于收购方合并报表中的。而是应当根据购买日的购买对价分摊（PPA）的结果重新确定购买方合并报表层面与该被收购方相关的DTA、DTL和商誉。